【裁判字號】    99,簡,873
【裁判日期】    991221
【裁判案由】    重利
【裁判全文】
臺灣臺中地方法院刑事簡易判決           99年度簡字第873號
聲 請 人    臺灣臺中地方法院檢察署檢察官
被    告    陳逸甫
            劉晏任
            何嘉哲
            何哲瑋
            沈育瑞
            謝心怡
上  一  人
選任辯護人  郭隆偉律師
被      告  嚴新朋
上列被告等因重利案件，經檢察官提起公訴（98年度偵字第1896
2號），因被告等於本院審理中自白犯罪，本院認宜逕以簡易判
決處刑，裁定改依簡易審判程序，逕以簡易判決處刑如下：
    主    文
陳逸甫、劉晏任所犯如附表一編號1至11所示之罪，各處如附表
一編號1 至11所示之刑（含主刑及從刑）。主刑部分，陳逸甫應
執行有期徒刑玖月，劉晏任應執行有期徒刑柒月，如易科罰金，
均以新臺幣壹仟元折算壹日。
何嘉哲所犯如附表一編號4 、6 、9 所示之罪，各處如附表一編
號4 、6 、9 所示之刑（含主刑及從刑）。主刑部分應執行有期
徒刑肆月，如易科罰金，以新臺幣壹仟元折算壹日。
何哲瑋、謝心怡、嚴新朋所犯如附表一編號3、4、6、9所示之罪
，各處如附表一編號3 、4 、6 、9 所示之刑（含主刑及從刑）
。主刑部分，何哲瑋、嚴新朋應執行拘役捌拾日，謝心怡應執行
拘役柒拾日，如易科罰金，均以新臺幣壹仟元折算壹日。
沈育瑞所犯如附表一編號3 、6 、9 所示之罪，各處如附表一編
號3 、6 、9 所示之刑（含主刑及從刑）。主刑部分應執行拘役
伍拾日，如易科罰金，以新臺幣壹仟元折算壹日。
一、犯罪事實及理由
（一）被告陳逸甫前因重利案件，經本院於96年9月26日以96年
      度簡字第843號判處有期徒刑3月確定，嗣經減刑為有期徒
      刑2月15日，甫於96年10月18日易科罰金執行完畢。又被
      告何嘉哲前因傷害案件，經臺灣嘉義地方法院於96年9月
      26日以96年度易字第371號判處有期徒刑4月，減為有期徒
      刑2月；上訴後，經臺灣高等法院台南分院於97年3月12日
      以96年度上易字第680號裁判駁回確定，甫於97年4月30日
      易科罰金執行完畢，均不知悔改。
（二）羅佳欽（另經法院判決有罪）基於重利牟利之犯意，出資
      設立「長榮融資公司」（址設臺中縣潭子鄉○○路○ 段87
      號）及「鑫淼融資公司」（址設臺中市○○路○ 段305 號
      3 樓）等地下錢莊，由其提供貸款資金，陸續邀集何銘智
      、賴孟杰、洪嘉隆、張晉旻、張家華（通緝中）、陳逸甫
      、劉晏任、何嘉哲、謝心怡、何哲瑋、嚴新朋、沈育瑞等
      人加入錢莊營運，員工領有底薪，並依業績領取獎金，均
      各自分擔與不特定人接洽，出借款項及收取利息之工作，
      而基於貸予金錢取得重利之犯意聯絡，先利用報紙分類廣
      告、發送簡訊或自製宣傳文宣等方式，傳遞週轉借款訊息
      ，誘使需款孔急之不特定人聯絡並借予款項，收取與原本
      顯不相當之重利，而分別於附表一所示之時間、地點，依
      附表一所示借款方式、金額及利率，貸款予如附表一所示
      之謝明修、賴鉛坤、許雅惠、吳玫瑰、李玉龍、林鍵樹、
      蕭煜勳、吳佳瑀、賴欣琳、廖美珠、李建宏等人，以收取
      與原本顯不相當之重利。
二、上開犯罪事實，有以下證據可資證明：
（一）被告陳逸甫、張家華、劉晏任、何嘉哲、謝心怡、何哲瑋
      、沈育瑞警偵訊之供述，及被告陳逸甫、劉晏任、沈育瑞
      、嚴新朋、何嘉哲、謝心怡、何哲瑋於本院審理中之自白
      。
（二）被害人謝明修、賴鉛坤、許雅惠、吳玫瑰、李玉龍、林鍵
      樹、蕭煜勳、吳佳瑀、賴欣琳、廖美珠、李建宏等人之指
      述。
（三）共同被告洪嘉隆、何銘智、羅佳欽、賴孟杰、張晉旻之供
      述。
（四）證人賀佳柔於警詢中之證述。
（五）卷附之通訊監察與短訊譯文、向被害人賴鉛坤討債之照片
      及附表二所示之扣案物品。
三、論罪科刑
（一）核被告陳逸甫、劉晏任、何嘉哲、何哲瑋、沈育瑞、謝心
      怡、嚴新朋等人所為，均係犯刑法第344 條之重利罪。
（二）被告陳逸甫等人分別與另案被告羅佳欽等人間，就附表一
      所示各次犯行，分別有如附表一所示之犯意聯絡及行為分
      擔，均應論以共同正犯。
（三）按刑法上之接續犯，係指以單一行為，經數個階段，持續
      侵害同一法益而言；如數行為於同時同地或密切接近之時
      地實施，侵害同一之法益，各行為之獨立性極為薄弱，依
      一般社會健全觀念，在時間差距上，難以強行分開，在刑
      法評價上，以視為數個舉動之接續施行，合為包括之一行
      為予以評價，較為合理，則屬接續犯，而為包括之一罪（
      最高法院70年度臺上字第2898號、86年度臺上字第3295號
      判例意旨參照）。本案被告陳逸甫、劉晏任就附表一編號
      2 、8 、10、11所示對賴鉛坤、吳佳瑀、廖美珠、李建宏
      等人分別借貸2 、2 、5 、4 次行為，被告陳逸甫、劉晏
      任、謝心怡、何哲瑋、嚴新朋、沈育瑞就附表一編號3 所
      示對許雅惠借貸6 次行為，被告陳逸甫、劉晏任、何嘉哲
      、謝心怡、何哲瑋、嚴新朋、沈育瑞就附表一編號6 所示
      對林鍵樹借貸3 次行為，係共同出於同一犯意，在密切接
      近之時、地內，先後貸款上開被害人以收取重利，而分別
      侵害同一法益，揆諸上開說明，其等於密接時、地分別先
      後貸款予被害人賴鉛坤、吳佳瑀、廖美珠、李建宏、許雅
      惠、林鍵樹以收取重利所為，應各屬接續犯，僅論以一罪
      。
（四）又被告陳逸甫、劉晏任於如附表一編號1 至11所示11次重
      利犯行，被告謝心怡、何哲瑋、嚴新朋於如附表一編號3
      、4 、6 、9 所示4 次重利犯行，被告沈育瑞於如附表一
      編號3 、6 、9 所示3 次重利犯行，被告何嘉哲於如附表
      一編號4 、6 、9 所示3 次重利犯行，均犯意各別，行為
      互殊，均應予分論併罰。
（五）被告陳逸甫前因重利案件，經本院於96年9 月26日以96年
      度簡字第843 號判處有期徒刑3 月確定，嗣經減刑為有期
      徒刑2 月15日，甫於96年10月18日易科罰金執行完畢。又
      被告何嘉哲前因傷害案件，經臺灣嘉義地方法院於96年9
      月26日以96年度易字第371 號判處有期徒刑4 月，減為有
      期徒刑2 月；上訴後，經臺灣高等法院臺南分院於97年3
      月12日以96年度上易字第680 號裁判駁回確定，甫於97年
      4 月30日易科罰金執行完畢等情，有臺灣高等法院被告前
      案紀錄表在卷可考，渠受有期徒刑執行完畢後，5 年以內
      分別故意再犯前揭有期徒刑以上之各罪，為累犯，均應依
      刑法第47條第1 項規定加重其刑。
（六）爰審酌被告陳逸甫、劉晏任、何嘉哲、何哲瑋、沈育瑞、
      謝心怡、嚴新朋等人均正值青壯之年，年輕力盛，渠等竟
      不思以正當途徑掙取金錢，而為本案重利犯行，危害正常
      經濟秩序之維持，使被害人生活更形困難，情節非輕，手
      段平和，暨被告等智識程度、犯罪動機、目的、分擔角色
      輕重、犯罪後坦承犯行，但尚未與被害人和解之態度等一
      切情狀，各處以如附表一所示之刑，並定應執行之刑及諭
      知易科罰金之折算標準。
（七）又如附表二之扣案物，係被告等人所屬地下錢莊所有之物
      ，且分別供犯罪所用或預備之物，爰併依法宣告沒收之。
      。至附表三所示之扣案物，並無證據證明與本案各次犯行
      有關，故不予宣告沒收，附此敘明。
四、據上論斷，應依刑事訴訟法第449條第2項、第450條第1項、
    第454條第1項，刑法第28條、第344條、第47條第1項、第51
    條第5 款、第6 款、第41條第1 項前段、第8 項，刑法施行
    法第1 條之1 ，逕以簡易判決處刑如主文。
中    華    民    國    99    年    12    月    21    日
                    刑事第十二庭    法  官  莊秋燕
以上正本證明與原本無異。
如不服本判決，得於判決書送達之日起10內，以書狀敘述理由，
向本院提出上訴（須附繕本）。
                                    書記官  楊賀傑
中    華    民    國    99    年    12    月    21    日
附錄本案論罪法條全文：
刑法第344條
乘他人急迫、輕率或無經驗，貸以金錢或其他物品，而取得與原
本顯不相當之重利者，處1年以下有期徒刑、拘役或科或併科1千
元以下罰金。
中華民國刑法施行法第1條之1
中華民國94年1月7日刑法修正施行後，刑法分則編所定罰金之貨
幣單位為新臺幣。
94年1月7日刑法修正時，刑法分則編未修正之條文定有罰金者，
自94年1月7日刑法修正施行後，就其所定數額提高為三十倍。但
72年6月26日至94年1月7日新增或修正之條文，就其所定數額提
高為三倍。
附表一
┌─┬───┬───┬──────┬───────────────┬───────┐
│編│被  告│借款人│   時間     │   借款方式、金額及利息、利率 │主         文 │
│號│      │      ├──────┤       （單位：新臺幣）       │              │
│  │      │      │   地點     │                              │              │
├─┼───┼───┼──────┼───────────────┼───────┤
│１│羅佳欽│謝明修│96年11月5日 │被害人借款一次，金額為157萬元 │陳逸甫、劉晏任│
│  │陳逸甫│      ├──────┤（預扣風險管理費、手續費等費用│共同犯重利罪，│
│  │張家華│      │雲林縣斗南鎮│），被害人實拿134萬元。       │陳逸甫累犯，處│
│  │劉晏任│      │新庄50號（被├───────────────┤有期徒刑參月，│
│  │      │      │害人謝明修之│利息以每15日為1期，為17%。年息│劉晏任處有期徒│
│  │      │      │住所）      │以24期計算，為408%。          │刑貳月，如易科│
│  │      │      │            │                              │罰金，均以新臺│
│  │      │      │            │                              │幣壹仟元折算壹│
│  │      │      │            │                              │日。扣案如附表│
│  │      │      │            │                              │二所示之物，均│
│  │      │      │            │                              │沒收。        │
├─┼───┼───┼──────┼───────────────┼───────┤
│２│羅佳欽│賴鉛坤│96年10月間  │被害人第一次借款，金額為12000 │陳逸甫、劉晏任│
│  │陳逸甫│      ├──────┤元（俗稱日仔會）              │共同犯重利罪，│
│  │張家華│      │在台中市東區├───────────────┤陳逸甫累犯，處│
│  │劉晏任│      │精武路與進德│利息以每2 日為1 期，金額1000元│有期徒刑參月，│
│  │      │      │路口泡沫紅茶│                              │劉晏任處有期徒│
│  │      │      │店內        │                              │刑貳月，如易科│
│  │      │      ├──────┼───────────────┤罰金，均以新臺│
│  │      │      │96年10月間  │被害人第二次借款，金額為1萬元 │幣壹仟元折算壹│
│  │      │      ├──────┤（預扣利息1千元），被害人實拿 │日。扣案如附表│
│  │      │      │地點同上    │9000元。                      │二所示之物，均│
│  │      │      │            ├───────────────┤沒收。        │
│  │      │      │            │利息每10天為1期，金額1000元， │              │
│  │      │      │            │年息為360％                   │              │
├─┼───┼───┼──────┼───────────────┼───────┤
│３│羅佳欽│許雅惠│97年9 月17日│第一次借款，金額為12萬元（預扣│陳逸甫、劉晏任│
│  │賴孟杰│      ├──────┤利息2萬元），被害人實拿10萬元 │、謝心怡、何哲│
│  │陳逸甫│      │臺中市文心南├───────────────┤瑋、嚴新朋、沈│
│  │張家華│      │路754 之7號9│利息每10日為1期，金額2萬元，年│育瑞共同犯重利│
│  │劉晏任│      │樓之2（被害 │息為597%。                    │罪，陳逸甫累犯│
│  │謝心怡│      │人許雅惠住所│                              │，處有期徒刑參│
│  │何哲瑋│      │）          │                              │月，劉晏任處有│
│  │嚴新朋│      ├──────┼───────────────┤期徒刑貳月，謝│
│  │沈育瑞│      │距第一次借款│第二次借款，金額為10萬元（預扣│心怡、何哲瑋、│
│  │      │      │期日約2星期 │利息2萬元），被害人實拿8萬元。│嚴新朋、沈育瑞│
│  │      │      │後某日      ├───────────────┤處拘役參拾日，│
│  │      │      ├──────┤每10日為1期，利息2萬元，年息為│如易科罰金，均│
│  │      │      │地點同上    │720%。                        │以新臺幣壹仟元│
│  │      │      ├──────┼───────────────┤折算壹日。扣案│
│  │      │      │距第二次借款│第三次借款，金額為20萬元（預扣│如附表二所示之│
│  │      │      │期日約2星期 │利息4萬元），被害人實拿16萬元 │物，均沒收。  │
│  │      │      │後某日      ├───────────────┤              │
│  │      │      ├──────┤利息每10日為1 期，金額為4 萬元│              │
│  │      │      │地點同上    │，年息為720%。                │              │
│  │      │      ├──────┼───────────────┤              │
│  │      │      │距第三次借款│第四次借款，金額為20萬元（預扣│              │
│  │      │      │期日約2 星期│利息4萬元），被害人實拿16萬元 │              │
│  │      │      │後某日      ├───────────────┤              │
│  │      │      ├──────┤利息每10日為1期，金額為4萬元，│              │
│  │      │      │地點同上    │年息為720%。                  │              │
│  │      │      ├──────┼───────────────┤              │
│  │      │      │距第四次借款│第五次借款35萬元（預扣利息6萬5│              │
│  │      │      │期日約2星期 │千元），被害人實拿285000元。  │              │
│  │      │      │後某日      ├───────────────┤              │
│  │      │      ├──────┤利息每10日為1 期，金額65000 元│              │
│  │      │      │地點同上。  │，年息為756%。                │              │
│  │      │      ├──────┼───────────────┤              │
│  │      │      │距第五次借款│第六次借款30萬元（預扣6萬元， │              │
│  │      │      │期日約2星期 │被害人實拿24萬元。            │              │
│  │      │      │後某日      ├───────────────┤              │
│  │      │      ├──────┤利息每10日為1期，金額6萬元，年│              │
│  │      │      │地點同上    │息為720%。                    │              │
├─┼───┼───┼──────┼───────────────┼───────┤
│４│羅佳欽│吳玫瑰│97年4月間   │被害人借款一次，金額2萬元（預 │陳逸甫、劉晏任│
│  │何銘智│      ├──────┤扣利息2000元），被害人實拿    │、何嘉哲、謝心│
│  │陳逸甫│      │臺中市○○路│18000元。                     │怡、何哲瑋、嚴│
│  │張家華│      │某處        ├───────────────┤新朋共同犯重利│
│  │劉晏任│      │            │利息每10日為1期，金額2千元，年│罪，陳逸甫、何│
│  │何嘉哲│      │            │息為360%。                    │嘉哲均累犯，各│
│  │謝心怡│      │            │                              │處有期徒刑參月│
│  │何哲瑋│      │            │                              │，劉晏任處有期│
│  │嚴新朋│      │            │                              │徒刑貳月，謝心│
│  │      │      │            │                              │怡、何哲瑋、嚴│
│  │      │      │            │                              │新朋各處拘役參│
│  │      │      │            │                              │拾日，如易科罰│
│  │      │      │            │                              │金，均以新臺幣│
│  │      │      │            │                              │壹仟元折算壹日│
│  │      │      │            │                              │。扣案如附表二│
│  │      │      │            │                              │所示之物，均沒│
│  │      │      │            │                              │收。          │
├─┼───┼───┼──────┼───────────────┼───────┤
│５│羅佳欽│李玉龍│96年6月間   │被害人借款一次，金額8萬元（預 │陳逸甫、劉晏任│
│  │陳逸甫│      ├──────┤扣利息9600元），被害人實拿    │共同犯重利罪，│
│  │張家華│      │台中縣烏日鄉│70400元。                     │陳逸甫累犯，處│
│  │劉晏任│      │溪南路附近（├───────────────┤有期徒刑參月，│
│  │      │      │被害人住家附│利息每10日為1期，金額1200元， │劉晏任處有期徒│
│  │      │      │近）        │年息為54%。                   │刑貳月，如易科│
│  │      │      │            │                              │罰金，均以新臺│
│  │      │      │            │                              │幣壹仟元折算壹│
│  │      │      │            │                              │日。扣案如附表│
│  │      │      │            │                              │二所示之物，均│
│  │      │      │            │                              │沒收。        │
├─┼───┼───┼──────┼───────────────┼───────┤
│６│羅佳欽│林鍵樹│97年7、8月間│第一次借款50萬元，預扣利息10萬│陳逸甫、劉晏任│
│  │何孟杰│      ├──────┤元後，被害人實拿40萬元。      │、何嘉哲、謝心│
│  │洪嘉隆│      │桃園縣平鎮市├───────────────┤怡、何哲瑋、嚴│
│  │陳逸甫│      │環南路3 段28│利息每7日為1期，金額10萬元，年│新朋、沈育瑞共│
│  │張家華│      │3 號（被害人│息為1040%。                   │同犯重利罪，陳│
│  │劉晏任│      │住所）      │                              │逸甫、何嘉哲均│
│  │何嘉哲│      ├──────┼───────────────┤累犯，各處有期│
│  │謝心怡│      │97年7、8月間│第二次借款80萬元，預扣利息20萬│徒刑參月，劉晏│
│  │何哲瑋│      ├──────┤元後，被害人實拿60萬元。      │任處有期徒刑貳│
│  │嚴新朋│      │地點同上    ├───────────────┤月，謝心怡、何│
│  │沈育瑞│      │            │利息每15日為1期，金額20萬元， │哲瑋、嚴新朋、│
│  │      │      │            │年息為792%。                  │沈育瑞各處拘役│
│  │      │      ├──────┼───────────────┤參拾日，如易科│
│  │      │      │97年7、8月間│第三次借款70萬元，預扣利息15萬│罰金，均以新臺│
│  │      │      ├──────┤元，被害人實拿55萬元。        │幣壹仟元折算壹│
│  │      │      │地點同上    ├───────────────┤日。扣案如附表│
│  │      │      │            │利息每15日為1期，金額15萬元， │二所示之物，均│
│  │      │      │            │年息為648%。                  │沒收。        │
├─┼───┼───┼──────┼───────────────┼───────┤
│７│羅佳欽│蕭煜勳│96年間      │被害人借款一次，金額10萬元（預│陳逸甫、劉晏任│
│  │陳逸甫│      ├──────┤扣利息12000元），被害人實拿   │共同犯重利罪，│
│  │張家華│      │臺中市南屯區│88000元。                     │陳逸甫累犯，處│
│  │劉晏任│      │南屯路與文心├───────────────┤有期徒刑參月，│
│  │      │      │路口        │利息每10日為1期，金額1200元， │劉晏任處有期徒│
│  │      │      │            │年息為43%。                   │刑貳月，如易科│
│  │      │      │            │                              │罰金，均以新臺│
│  │      │      │            │                              │幣壹仟元折算壹│
│  │      │      │            │                              │日。扣案如附表│
│  │      │      │            │                              │二所示之物，均│
│  │      │      │            │                              │沒收。        │
├─┼───┼───┼──────┼───────────────┼───────┤
│８│羅佳欽│吳佳瑀│96年11月間  │第一次借款3萬元，預扣第1期利息│陳逸甫、劉晏任│
│  │陳逸甫│      ├──────┤4500元，被害人實拿25500元。   │共同犯重利罪，│
│  │張家華│      │臺中縣新社鄉│                              │陳逸甫累犯，處│
│  │劉晏任│      │協成村附近  ├───────────────┤有期徒刑參月，│
│  │      │      │            │利息每10日1期，金額4500元，年 │劉晏任處有期徒│
│  │      │      │            │息為540%。                    │刑貳月，如易科│
│  │      │      ├──────┼───────────────┤罰金，均以新臺│
│  │      │      │96年11月間  │第二次借款3萬元，預扣第1期利息│幣壹仟元折算壹│
│  │      │      ├──────┤4500元，被害人實拿25500元。   │日。扣案如附表│
│  │      │      │地點同上    ├───────────────┤二所示之物，均│
│  │      │      │            │利息每10日1期，金額4500元，年 │沒收。        │
│  │      │      │            │息為540%。                    │              │
├─┼───┼───┼──────┼───────────────┼───────┤
│９│羅佳欽│賴欣琳│97年5月1日  │被害人借款一次，金額12萬元，預│陳逸甫、劉晏任│
│  │何銘智│      ├──────┤扣利息12000元後，被害人實拿   │、何嘉哲、謝心│
│  │陳逸甫│      │臺中市○○路│108000元。                    │怡、何哲瑋、嚴│
│  │張家華│      │風尚人文餐廳├───────────────┤新朋、沈育瑞共│
│  │劉晏任│      │內          │利息每10日為1 期，金額為借款金│同犯重利罪，陳│
│  │何嘉哲│      │            │額之6%，年息為239%。          │逸甫、何嘉哲均│
│  │謝心怡│      │            │                              │累犯，各處有期│
│  │何哲瑋│      │            │                              │徒刑參月，劉晏│
│  │嚴新朋│      │            │                              │任處有期徒刑貳│
│  │沈育瑞│      │            │                              │月，謝心怡、何│
│  │      │      │            │                              │哲瑋、嚴新朋、│
│  │      │      │            │                              │沈育瑞各處拘役│
│  │      │      │            │                              │參拾日，如易科│
│  │      │      │            │                              │罰金，均以新臺│
│  │      │      │            │                              │幣壹仟元折算壹│
│  │      │      │            │                              │日。扣案如附表│
│  │      │      │            │                              │二所示之物，均│
│  │      │      │            │                              │沒收。        │
├─┼───┼───┼──────┼───────────────┼───────┤
│１０│羅佳欽│廖美珠│96年12月底  │被害人第一次借款，金額12萬元，│陳逸甫、劉晏任│
│  │張晉旻│      ├──────┤預扣利息2 萬元後，被害人實拿10│共同犯重利罪，│
│  │陳逸甫│      │臺中市○○路│萬元。                        │陳逸甫累犯，處│
│  │張家華│      │麥當勞前。  ├───────────────┤有期徒刑參月，│
│  │劉晏任│      │            │利息每10日為1期，金額2萬元。年│劉晏任處有期徒│
│  │      │      │            │息為599%。                    │刑貳月，如易科│
│  │      │      ├──────┼───────────────┤罰金，均以新臺│
│  │      │      │距離第一次借│被害人第二次借款，金額12萬元，│幣壹仟元折算壹│
│  │      │      │款期日約10日│預扣利息2 萬元後，被害人實拿10│日。扣案如附表│
│  │      │      │後某日      │萬元。                        │二所示之物，均│
│  │      │      ├──────┼───────────────┤沒收。        │
│  │      │      │地點同上    │利息每10日為1期，金額2萬元。年│              │
│  │      │      │            │息為599%。                    │              │
│  │      │      ├──────┼───────────────┤              │
│  │      │      │距離第二次借│被害人第三次借款，金額12萬元，│              │
│  │      │      │款期日約10日│預扣利息2 萬元後，被害人實拿10│              │
│  │      │      │後某日      │萬元。                        │              │
│  │      │      ├──────┼───────────────┤              │
│  │      │      │地點同上    │利息每10日為1期，金額2萬元。年│              │
│  │      │      │            │息為599%。                    │              │
│  │      │      ├──────┼───────────────┤              │
│  │      │      │距離第三次借│被害人第四次借款，金額12萬元，│              │
│  │      │      │款期日約10日│預扣利息2 萬元後，被害人實拿10│              │
│  │      │      │後某日      │萬元。                        │              │
│  │      │      ├──────┼───────────────┤              │
│  │      │      │地點同上    │利息每10日為1期，金額2萬元。年│              │
│  │      │      │            │息為599%。                    │              │
│  │      │      ├──────┼───────────────┤              │
│  │      │      │距離第四次借│被害人第五次借款，金額12萬元，│              │
│  │      │      │款期日約10日│預扣利息2萬元後，被害人實拿10 │              │
│  │      │      │後某日      │萬元。                        │              │
│  │      │      ├──────┼───────────────┤              │
│  │      │      │地點同上    │利息每10日為1期，金額2萬元。年│              │
│  │      │      │            │息為599%。                    │              │
├─┼───┼───┼──────┼───────────────┼───────┤
││羅佳欽│李建宏│96年11月間  │被害人第一次借款，金額12萬元，│陳逸甫、劉晏任│
│  │陳逸甫│      ├──────┤預扣利息12000元，被害人實拿   │共同犯重利罪，│
│  │張家華│      │台中縣太平市│108000元                      │陳逸甫累犯，處│
│  │劉晏任│      │車龍埔（被害├───────────────┤有期徒刑參月，│
│  │      │      │人工作地點）│利息每月為1期，金額為借款金額 │劉晏任處有期徒│
│  │      │      │            │之1成，年息為120%。           │刑貳月，如易科│
│  │      │      ├──────┼───────────────┤罰金，均以新臺│
│  │      │      │96年底      │被害人第二次借款，金額20萬元，│幣壹仟元折算壹│
│  │      │      ├──────┤預扣利息2萬元，被害人實拿18萬 │日。扣案如附表│
│  │      │      │台中市東區新│元                            │二所示之物，均│
│  │      │      │天地餐廳前  ├───────────────┤沒收。        │
│  │      │      │            │利息每月為1期，金額為借款金額 │              │
│  │      │      │            │之1成，年息為120%。           │              │
│  │      │      ├──────┼───────────────┤              │
│  │      │      │97年農曆年過│被害人第三次借款，金額5萬元， │              │
│  │      │      │後          │預扣利息5000元，被害人實拿    │              │
│  │      │      ├──────┤45000元                       │              │
│  │      │      │地點同上    ├───────────────┤              │
│  │      │      │            │利息每15天為1期，金額5000元， │              │
│  │      │      │            │年息為240％                   │              │
│  │      │      ├──────┼───────────────┤              │
│  │      │      │97年3月間   │被害人第四次借款，金額8萬元， │              │
│  │      │      │            │預扣利息8000元，被害人實拿    │              │
│  │      │      │            │72000元                       │              │
│  │      │      ├──────┼───────────────┤              │
│  │      │      │台中縣大里大│利息每月為1期，金額為借款金額 │              │
│  │      │      │買家        │之1成，年息為120%。           │              │
└─┴───┴───┴──────┴───────────────┴───────┘
附表二
┌──┬──────────────┬─────┐
│編號│名稱                        │數量／單位│
├──┼──────────────┼─────┤
│ １ │借貸切結書                  │1／批     │
├──┼──────────────┼─────┤
│ ２ │每日收帳記錄條              │1／批     │
├──┼──────────────┼─────┤
│ ３ │空白借貸切結書              │1／批     │
├──┼──────────────┼─────┤
│ ４ │空白讓渡書                  │1／批     │
├──┼──────────────┼─────┤
│ ５ │空白借貸契約書              │1／批     │
├──┼──────────────┼─────┤
│ ６ │空白流質契約書及民事聲請支付│1／批     │
│    │命令狀                      │          │
├──┼──────────────┼─────┤
│ ７ │空白員工資料表              │1／批     │
├──┼──────────────┼─────┤
│ ８ │每日收款記帳條空白本        │1／本     │
├──┼──────────────┼─────┤
│ ９ │天津路4段305號5樓之7何銘智租│1／批     │
│    │賃繳款單                    │          │
├──┼──────────────┼─────┤
│ １０ │經濟部各行業工廠名錄        │1／批     │
├──┼──────────────┼─────┤
│  │各公司行號郵寄地址標籤      │1／批     │
├──┼──────────────┼─────┤
│  │新幹線電話機（HT-T806）     │6／支     │
├──┼──────────────┼─────┤
│  │SAMSUNG SGH-X478廠牌手機    │1／支     │
│    │（IMEI：356888/00/033052/0）│          │
├──┼──────────────┼─────┤
│  │SAMSUNG SGH-X468廠牌手機    │1／支     │
│    │（IMEI：000000000000000）   │          │
├──┼──────────────┼─────┤
│  │LB KG320廠牌手機            │1／支     │
│    │（IMEI：000000000000000）   │          │
├──┼──────────────┼─────┤
│  │行動電話門號0000000000空卡及│1／份     │
│    │申登資料表                  │          │
├──┼──────────────┼─────┤
│  │行動電話門號0000000000空卡及│1份       │
│    │申登人身分證影本            │          │
├──┼──────────────┼─────┤
│  │NOKIA廠牌行動電話           │1／支     │
│    │（IMEI：000000000000000）   │          │
│    │（IMSI：000000000000000）   │          │
│    │門號：0000-000000           │          │
└──┴──────────────┴─────┘
附表三
┌──┬──────────────┬─────┐
│編號│名稱                        │數量／單位│
├──┼──────────────┼─────┤
│ １ │張家華簽發之本票            │2／張     │
├──┼──────────────┼─────┤
│ ２ │張家華放款收款條            │1／張     │
├──┼──────────────┼─────┤
│ ３ │鑫淼資產管理有限公司法律顧問│1／份     │
│    │契約書                      │          │
├──┼──────────────┼─────┤
│ ４ │羅佳欽、議員助理名片        │1／批     │
└──┴──────────────┴─────┘

司法院資訊處製作；財團法人民間司法改革基金會備份。
